臺灣臺北地方法院刑事判決　　　　　　　　　　　　　九十年度訴字第一一九八號
　　公　訴　人　臺灣臺北地方法院檢察署檢察官
　　被　　　告　丁　○
　　指定辯護人　乙○
右列被告因偽造有價證券等案件，經檢察官提起公訴（九十年度偵字第八九六九號）
，乙○判決如左：
    主  文
丁○意圖供行使之用，而偽造有價證券，處有期徒刑參年貳月。
偽造之本票壹張有關偽造發票人甲○○部分、偽造協議書上「甲○○」之署押均沒收
之。
    事  實
一、丁○與丙○○有金錢往來關係，丙○○曾於八十七年間交付丁○新臺幣（下同）
    二百萬元，由丁○簽發以自己為發票人，彰化商業銀行雙和分行為付款人，帳號
    均為000000000號，票號ＢＣ0000000號、ＢＣ0000000
    號、ＢＣ0000000號，到期日為八十九年五月十四日、八十九年六月十四
    日及八十九年七月二十四日，金額分別為四萬六千元、四萬六千元及二百萬元支
    票三張，以供償還利息及本金。嗣丁○為取回上開支票，竟基於概括犯意，先利
    用持有其母甲○○為辦理合建稅務所交付「甲○○」印章一枚之便，未經甲○○
    之授權，於八十九年六月間某日，在家中盜蓋前揭印章於載有授權丁○與丙○○
    處理清償債務事宜之授權書上而偽造之，復基於意圖供行使之用，於八十九年七
    月七日在臺北市○○○路陳長甫律師事務所內，行使前揭偽造授權書就上開債務
    簽立協議書，並盜蓋「甲○○」印文、偽造甲○○之簽名即署押於立協議書人之
    丙方欄位，均足生損害於甲○○，再盜蓋「甲○○」之印文於發票人處，偽造共
    同發票人為丁○、甲○○，票號為0000000號、到期日為九十年七月六日
    、金額為一百五十萬元之本票一張，丁○再將上開授權書、協議書及本票持向丙
    ○○行使之，嗣經丙○○持前開授權書、協議書及本票向甲○○請求付款時，始
    獲悉上情，均足生損害於甲○○、丙○○。
二、案經告訴人丙○○訴請臺灣臺北地方法院檢察署檢察官偵查起訴。
    理  由
一、右揭犯罪事實，業據被告丁○迭於檢察官偵查中、乙○調查及審理中均自承有偽
    造文書及偽造本票之犯行，分別有偵查筆錄、乙○訊問筆錄、審判筆錄在卷足憑
    （分見九十年度偵字第八九六九號第十六頁反面至第十八頁、乙○刑事卷宗九十
    年十二月十一日訊問筆錄、九十年十二月二十五日審判筆錄），核與告訴人丙○
    ○於偵、審中指訴之情節相符（見同前偵查卷宗第二十一頁至第二十三頁、乙○
    刑事卷宗九十年十二月二十五日審判筆錄），復有偽造之授權書、協議書等私文
    書各一份、偽造之本票一紙，附於偵查卷宗可考（見同前偵查卷宗第二十四頁、
    第七頁、第八頁），本件事證明確，被告犯行堪以認定，應予依法論科。
二、核被告丁○所為，係犯刑法第二百十六條、第二百十條行使偽造私文書罪，及同
    法第二百零一條第一項偽造有價證券罪；其盜用印章蓋於授權書、協議書及本票
    又偽造甲○○簽名於協議書之行為，係分別為偽造授權書、偽造協議書、偽造本
    票之部分行為，偽造授權書、協議書及本票復持以行使，偽造私文書之低度行為
    為高度之行使行為所吸收，行使偽造有價證券為偽造有價證券之高度行為所吸收
    ，均不另論罪；被告連續二次行使偽造私文書犯行，時間緊接，方法相同，觸犯
    構成要件相同之罪名，顯係基於概括犯意為之，應依連續犯之例，論以一罪。被
    告行使偽造授權書、協議書等私文書，係為使告訴人誤信被告有合法授權，得為
    甲○○簽發本票，其所犯行使偽造私文書與偽造有價證券二罪間有方法結果關係
    ，應依牽連犯之例，從一重之偽造有價證券罪處斷，公訴意旨認被告所犯上開二
    罪間，犯意各別，罪名有異，應予分論併罰，尚有誤會。爰審酌被告教育程度非
    低，惟投資理財不當，因錯判經濟情勢，致資金週轉失靈，一時失慮，方罹刑章
    ，且事後坦承犯行，已如前述，足認被告犯後深表悔悟，確有悛悔之意，然偽造
    有價證券之行為，影響票據交易流通之安全性，所生危害匪淺等一切情狀，量處
    如主文所示之刑，以資警惕。
三、偽造協議書上「甲○○」署押一枚、偽造共同發票人為甲○○，票號為0000
    000號、到期日為九十年七月六日、金額為一百五十萬元之本票乙張有關偽造
    發票人甲○○部分，分別依刑法第二百十九條、二百零五條，併予宣告沒收。
據上論斷，應依刑事訴訟法第二百九十九條第一項前段，刑法第二百十六條、二百十
條、第二百零一條第一項、第五十五條、第二百十九條、二百零五條，罰金罰鍰提高
標準條例第一條前段，判決如主文。
本案經檢察官黃玉婷到庭執行職務
中      華      民      國       九十一       年    一    月     八     日
                                      臺灣臺北地方法院刑事第六庭
                                          法  官  黃程暉
右正本證明與原本無異。
如不服本判決，應於判決送達後十日內，向乙○提出上訴狀。
                                          書記官  張華瓊
中      華      民      國     九十一       年    一    月   二十三   日
附錄本案論罪科刑法條：
刑法第二百零一條
意圖供行使之用，而偽造、變造公債票、公司股票或其他有價證券者，處三年以上十
年以下有期徒刑，得併科三千元以下罰金。
行使偽造、變造之公債票、公司股票或其他有價證券，或意圖供行使之用，而收集或
交付於人者，處一年以上七年以下有期徒刑，得併科三千元以下罰金。
刑法第二百十六條
行使第二百十條至第二百十五條之文書者，依偽造、變造文書或登載不實事項或使登
載不實事項之規定處斷。
刑法第二百十條
偽造、變造私文書，足以生損害於公眾或他人者，處五年以下有期徒刑。
